臺灣雲林地方法院刑事判決　　　　　　　 96年度易字第651號
公　訴　人　臺灣雲林地方法院檢察署檢察官
被　　　告　乙○○
　　　　　　　　　　現羈押於臺灣雲林看守所
上列被告因竊盜案件，經檢察官提起公訴（96年度偵字第5278號）
，本院判決如下：
    主  文
乙○○共同攜帶兇器竊盜，累犯，處有期徒刑壹年。扣案之開口
活動板手壹支沒收。又共同攜帶兇器竊盜未遂，累犯，處有期徒
刑柒月，扣案之開口活動板手壹支沒收。應執行有期徒刑壹年伍
月，扣案之開口活動板手壹支沒收。
    事  實
一、乙○○前因毒品危害防制條例等案件，經本院判處應執行有
    期徒刑1 年4 月確定，民國95年5 月17日執行完畢出監。詎
    仍不思警惕，與姓名年籍不詳、臺語綽號「阿屎」之成年男
    子（下稱「阿屎」）得知雲林縣斗南鎮石牛溪鋼橋新建工程
    （丙○○承攬）旁工地及同鎮將軍里東仁橋南端西側將軍段
    灰渣掩埋場內之挖土機、起重機及砂石車等大型工程車輛於
    夜間無人看管，竟與阿屎共同基於意圖為自己不法所有之犯
    意聯絡，(一)先於96年10月10日晚間6 時30分許攜帶客觀上足
    供兇器使用之開口活動扳手1 支，共同竊得丙○○挖土機上
    之電池2 個得手，旋經丙○○發現追捕，惟未能逮捕。乙○○、阿屎於兔脫後仍不知警惕。(二)復另行起意於10月10日晚
    間8 時30分許，共同攜帶上開兇器前往丙○○工地附近約30
    0 公尺之斗南鎮將軍里東仁橋南端西側將軍段灰渣掩埋場內
    ，再以相同方式著手解開電池上之螺絲而欲竊取甲○○挖土
    機上之電池，惟適為甲○○發現，當場逮捕乙○○，並扣得
    乙○○所有上開供犯罪所用之工具，阿屎則趁隙逃逸。
二、案經雲林縣警察局斗南分局報告臺灣雲林地方法院檢察署檢
    察官偵查起訴。
    理  由
一、訊據被告乙○○於警詢、偵查及審判時均坦承於96年10月10
    日晚間6 時30分及8 時30分許，與阿屎共同在被害人丙○○
    工地及斗南鎮將軍里東仁橋南端西側將軍段灰渣掩埋場內分
    別竊取被害人丙○○、甲○○挖土機上電池之事實，核與被
    害人丙○○、甲○○指述相符。被告乙○○於本院審理時雖
    辯稱96年10月10日晚間6 時30分並未使用開口活動板手竊取
    云云。惟查，被告於警詢供稱：「是先掀開電池蓋，再用活
    動板手鬆脫電池螺帽。」，而被害人丙○○於警詢亦證稱「
    竊賊是先掀開保護蓄電池鐵蓋，再用活動板手鬆開蓄電池螺
    絲」，可見被告應係以活動板手鬆開該電池螺絲，再者，每
    一輛挖土機之電池型式及螺絲鬆緊情形均為不同，被告著手
    竊取前無從知悉其型式，為期在最短時間迅速竊取，避免為
    人發覺，無不隨身攜帶活動板手等工具，是被告事後翻異前
    供顯非可採。此外，復有開口活動扳手1 支扣案可佐及照片
    23張、贓物領據在卷可證，本件事證明確，被告犯行堪以認
    定。
二、按刑法第321 條第1 項第3 款之攜帶兇器竊盜罪，係以行為
    人攜帶兇器竊盜為其加重條件，此所謂兇器，其種類並無限
    制，凡客觀上足對人之生命、身體、安全構成威脅，具有危
    險性之兇器均屬之（最高法院79年臺上字第5253號判例參照
    ）。查被告用以竊取上開電池之開口活動扳手1 支，可拆卸
    電池壓條，業據被告所自承，足認該等物品質地堅硬，依社
    會一般觀念均足以對人之生命、身體安全構成威脅，在客觀
    上顯然具有危險性，應屬兇器。
三、核被告乙○○所為，犯罪事實一(一)係犯刑法第321 條第1 項
    第3 款之攜帶兇器竊盜罪；犯罪事實一(二)係犯刑法第321 條
    第1 項第3 款之攜帶兇器竊盜未遂罪。被告已著手於犯罪行
    為之實行而不遂，為未遂犯，爰依刑法第26條規定減輕其刑
    。被告與「阿屎」2 人就上開犯行，有犯意之聯絡及行為之
    分擔，為共同正犯。被告先後在上開二處竊盜之行為，其犯
    意各別，時間地點不同，應分論併罰。被告乙○○前因毒品
    危害防制條例等案件，經本院判處應執行有期徒刑1 年4 月
    確定，民國95年5 月17日執行完畢出監，有卷附之臺灣高等
    法院被告前案紀錄表1 份可憑，其於受有期徒刑執行完畢後
　　，5 年　以內故意再犯有期徒刑以上之本罪，為累犯，依刑
  　法第47條第1 項規定，加重其刑。犯罪事實一(二)部分依法先
    加後減。
四、爰審酌被告現年31歲，正值青壯年，竟竊取他人財物，無視
    法紀，尊重他人財產權觀念薄弱，亦影響社會治安，且被告
    前有竊盜、毒品、偽造文書等前科紀錄，有臺灣高等法院被
    告前案紀錄表1 份在卷可憑，不思警惕而再犯本罪，顯見漠
    視法律，亦未能從中獲取教訓，不宜輕縱，惟念其等犯後自
    警詢、偵查中迄本院審訊時，均坦承竊盜犯行，態度尚佳等
    一切情狀，分別量處如主文所示之刑，並定其應執行刑。
五、扣案之開口活動板手1 支，為被告乙○○所有且係供犯罪所
    用之物，爰依刑法第38條第1 項第2 款宣告沒收。至於扣案
    之螺絲起子5 支、手套2 雙、活動扳手、鐵鎚、Ｔ型扳手、
    虎頭鉗、三叉型扳手、圓形扳手各1 支等物，被告乙○○否
    認係供犯罪所用之物，依警卷所附現場照片所示此部分之工
    具確實置於機車行李箱內被查獲，被告所辯堪以採信，另查
    無證據足以證明係供本件犯罪或預備供本件犯罪所用之物，
    爰不予宣告沒收，併予敘明。
六、不另為無罪諭知部分：
(一)、公訴意旨另以：被告與「阿屎」得知雲林縣斗南鎮石牛溪鋼
    橋新建工程（丙○○承攬）旁工地及同鎮將軍里東仁橋南端
    西側將軍段灰渣掩埋場內之挖土機、起重機及砂石車等丙○○、甲○○所有之大型工程車輛於夜間無人看管，竟與阿屎
    共同基於意圖為自己不法所有之犯意聯絡，先於96年10月8
    日凌晨某時，共同攜帶客觀上足供兇器使用之螺絲起子5 支
    、手套2 雙及活動扳手、鐵鎚、Ｔ型扳手、開口扳手、虎頭
    鉗、三叉型扳手、圓形扳手各1 支等物，至上開丙○○承攬
    之工地內，以上開兇器解開丙○○吊車、挖土機上之電池各
    2 個（每一電池之價格為新臺幣5 千餘元），並竊得放置在
    挖土機駕駛艙內之鋼鍊條2 條得手。渠等並接續於翌日凌晨
    某時，以相同方式，在同一地點竊得丙○○吊車、卡車上之
    電池各2 個，而認被告另涉犯刑法第321 條第1 項第3 款之
    攜帶兇器竊盜罪嫌。
(二)、檢察官認被告涉犯此部分犯罪事實，無非係以被告竊取之標
    的均為電池，作案地點相近為其主要論據。
(三)、惟查，被告否認有此部分之犯行，檢察官以被告竊取之標的
    均為電池，作案地點相近而認定係被告所為，並無其他積極
    證據足資證明被告有檢察官所稱此部分之犯罪事實，檢察官
    之推斷尚乏其依據，此部分自不能證明被告犯罪，此外，復
    查無其他積極證據足資認定被告有此部分之犯行，原應為無
    罪之諭知，惟公訴意旨認此部分與前開竊取丙○○有罪部分
    有實質上一罪關係，爰不另為無罪之諭知，附此敘明。
據上論斷，應依刑事訴訟法第273 條之1 第1 項、第284 條之1
、第299 條第1 項前段，刑法第28條、刑法第321 條第1 項第3
款、第47條第1 項、第26條前段、第51條第1 項第5 款、第38條
第1 項第2 款，判決如主文。
本案經檢察官林豐正到庭執行職務
中　　華　　民　　國　　96　　年　　11　　月　　26　　日
                  刑事第一庭  法  官  紀文勝
以上正本證明與原本無異。
如不服本判決，應於判決收受後10日內，向本院提出上訴狀（須
附繕本）。
                              書記官　陳善永
中　　華　　民　　國　　96　　年　　11　　月　　26　　日
附錄本案論罪科刑法條全文：
刑法第321 條第1 項第3 款：（加重竊盜罪）
犯竊盜罪而有左列情形之一者，處6 月以上、5 年以下有期徒刑
：
三  攜帶兇器而犯之者。
